臺灣新北地方法院板橋簡易庭小額民事判決
111年度板小字第832號
原      告  何育綺  


被      告  王同誠  
上列當事人間請求侵權行為損害賠償事件，原告提起刑事附帶民
事訴訟，經本院刑事庭裁定移送前來（本院110年度附民字第169
號），本院於民國111年5月13日言詞辯論終結，判決如下：
    主      文
被告應給付原告新臺幣49,123元，及自民國110年3月5日起至清
償日止，按週年利率5%計算之利息。
本判決得假執行。
    事實及理由
一、原告主張：被告明知將金融機構帳戶之提款卡及密碼等資料
    提供予他人，可能供詐欺集團所用，便利詐欺集團得詐騙不
    特定民眾將款項匯入該人頭帳戶，再將犯罪所得轉出，製造
    金流斷點，達到掩飾、隱匿犯罪所得之結果，而逃避檢警之
    追緝，竟仍不違背其本意，基於幫助詐欺取財及幫助洗錢之
    不確定故意，為辦理資款，循網路上所刊登借貸廣告與通訊
    軟體LINE暱稱「徐翊翔」取得聯繫（該帳號實際使用者係吳
    明修，其所涉詐取被告本案帳戶資料犯行，經臺灣臺中地方
    法院以109年度金訴字第366號、110年度金訴字第61號判決
    判處有罪確定），而同意提供金融帳戶予「徐翊翔」，供「
    徐翊翔」匯入、提領款項，製造虛假金流，以順利取得貸款
    。被告嗣即於民國109年3月27日16時7分許，在新北市○○區○
    ○路000號之超商，將其所申請之合作金庫商業銀行帳號000-
    0000000000000號帳戶(下稱系爭帳戶)之存摺及提款卡，寄
    送予吳明修暨其所屬詐欺集團使用，並以LINE傳送系爭帳戶
    之提款卡密碼予對方，以此方式幫助詐欺集團向他人詐取財
    物及掩飾、隱匿犯罪所得。嗣該詐欺集團成員意圖為自己不
    法之所有，基於詐欺取財之犯意聯絡，於109年4月2日19時3
    0分，致電原告佯稱網路購物訂單設定有誤，須依其指示操
    作始能解除扣款云云，使原告陷於錯誤，遂依指示以網路轉
    帳方式將新臺幣(下同)49,123元匯至系爭帳戶後，旋遭詐欺
    集團成員提領一空，致原告受有財物損失49,123元。為此，
    爰依侵權行為損害賠償之法律關係，聲明請求：㈠被告應給
    付原告49,123元，及自刑事附帶民事起訴狀繕本送達翌日起
    至清償日止，按週年利率5%計算之利息。㈡願供擔保請准宣
    告假執行。
二、被告則稱：對於原告之請求無意見，惟目前無資力償還等語
    。
三、法院之判斷：
　㈠原告主張因被告前揭行為，致其受有49,123元之損失，被告
    行為已不法侵害原告之財產法益，且與原告所受損失間具相
    當因果關係，而構成民事侵權行為等事實，有本院110年度
    易字第257號刑事判決在卷可參，並經本院調取上開刑事案
    件偵審卷宗查核屬實，且為被告所不爭執，是依本院調查證
    據之結果，堪認原告之主張為真正。
　㈡按因故意或過失，不法侵害他人之權利者，負損害賠償責任
    。故意以背於善良風俗之方法，加損害於他人者亦同，民法
    第184條第1項定有明文。本件被告前開提供系爭帳戶予詐騙
    集團使用之行為，不法侵害原告之財產權，致原告蒙受金錢
    損失49,123元等情，已如前述，則原告依前開規定，請求被
    告賠償49,123元，即屬有據，應予准許。至被告固以前揭情
    詞置辯，惟債務人無資力並非給付不能之事由，而與本件原
    告之損害賠償請求權是否成立無涉，故被告以其無資力作為
    拒絕給付之抗辯，洵不足採。
四、綜上所述，原告依侵權行為損害賠償之法律關係，請求被告
    給付49,123元，及自刑事附帶民事起訴狀繕本送達翌日即11
    0年3月5日起至清償日止，按週年利率5%計算之利息，為有
    理由，應予准許。
五、本件係適用小額訴訟程序所為被告敗訴之判決，爰依職權宣
    告假執行。又原告聲請供擔保宣告假執行之部分，僅係促使
    法院職權發動，毋庸另予准駁之表示。
六、由刑事庭移送民事庭之附帶民事訴訟案件，免納裁判費用，
    此有刑事訴訟法第504條第2項之明文規定。據此，原告提起
    本件刑事附帶民事訴訟請求被告賠償損害，依法無需繳納裁
    判費，另綜觀卷內資料，兩造復無其他訴訟費用之支出，爰
    無庸宣告兩造各應負擔訴訟費用之金額。
中    華    民    國   111    年    6    月    17     日
                  臺灣新北地方法院板橋簡易庭
                            法  官  施函妤
以上正本係照原本作成。
如不服本判決，應於送達後20日內，向本院提出上訴狀並表明上
訴理由，如於本判決宣示後送達前提起上訴者，應於判決送達後
20日內補提上訴理由書（須附繕本）。
中    華    民    國   111    年    6    月   17     日
                            書記官  吳昌穆
附錄：
一、民事訴訟法第436條之24第2項：
    對於小額程序之第一審裁判上訴或抗告，非以其違背法令為
    理由，不得為之。
二、民事訴訟法第436條之25：
    上訴狀內應記載上訴理由，表明下列各款事項：
    (一)原判決所違背之法令及其具體內容。
    (二)依訴訟資料可認為原判決有違背法令之具體事實。
三、民事訴訟法第471 條第1 項：（依同法第436 條之32第2 項
    規定於小額事件之上訴程序準用之）
    上訴狀內未表明上訴理由者，上訴人應於提起上訴後二十日
    內，提出理由書於原第二審法院；未提出者，毋庸命其補正
    ，由原第二審法院以裁定駁回之。